【裁判字號】    97,交聲,264
【裁判日期】    970131
【裁判案由】    違反道路交通管理處罰條例聲明異議
【裁判全文】
臺灣臺北地方法院交通事件裁定         97年度交聲字第264號
    原處分機關  臺北市交通事件裁決所
    異  議  人
    即受處分人  甲○○
上列受處分人因違反道路交通管理處罰條例案件，對於臺北市交
通事件裁決所民國九十七年一月十五日所為之處分（原處分案號
：北市裁二字第裁二二－A00000000號）聲明異議，本
院裁定如下：
    主    文
異議駁回。
    理    由
一、按汽車駕駛人，行經有燈光號誌管制之交岔路口闖紅燈者，
    處新臺幣（下同）一千八百元以上五千四百元以下罰鍰，並
    應記違規點數三點；汽車駕駛人之行為有下列情形之一，當
    場不能或不宜攔截製單舉發者，得逕行舉發：七、經以科學
    儀器取得證據資料證明其行為違規者。第一項逕行舉發，應
    記明車輛牌照號碼、車型等可資辨明之資料，以汽車所有人
    為被通知人製單舉發，道路交通管理處罰條例第五十三條第
    一項、第六十三條第一項第三款、第七之二條第一項第七款
    、第四項分別定有明文。
二、原處分意旨略以：本件異議人即受處分人（下簡稱受處分人
    ）甲○○所有，車牌號碼為七Ｅ－五○○九號自用小客車，
    於民國九十六年十一月二十日八時十八分許，行經臺北市○
    ○○路、濟南路交岔路口時，闖越紅燈，而由臺北市政府警
    察局中正一分局交通警察大隊警員，依道路交通管理處罰條
    例第七之二條第一項第七款、第四項、第五十三條第一項之
    規定，以科學儀器取得違規行為證據，逕行製單舉發。嗣受
    處分人不服，乃向原處分機關臺北市交通事件裁決所提出申
    訴，經原舉發單位調查結果，仍認受處分人有上開違規行為
    ，原處分機關依違反上揭處罰條例第五十三條第一項（本案
    逕行舉發案件係以汽車所有人為被通知人，並以汽車所有人
    為受處分人，不再援引同條例第六十三條規定，有卷附之移
    送書一紙可稽）、違反道路交通管理事件統一裁罰基準及處
    理細則第四十三條、第四十四條、第六十七條及違反道路交
    通管理事件統一裁罰基準表之規定，裁處受處分人罰鍰二千
    七百元。
三、異議意旨略以：受處分人駕車行經前揭交岔路口時，適聞救
    護車行駛同一車道，伊車右側車道另有一部黑色轎車行駛中
    ，按道路交通安全規則第一百零一條第六項規定，應避讓車
    道予救護車，伊車因而加速前進駛離，卻被照相處罰，惟當
    時同路口左側旁待轉機車均未駛離移動，為此，聲明異議云
    云。
四、經查：
   （一）受處分人所有之車輛於前開時、地，行經有燈光號誌
         管制之交岔路口闖紅燈之違規行為，此有臺北市政府
         警察局北市警交大字第Ａ00000000號舉發違
         反道路交通管理事件通知單通知聯一紙、臺北市政府
         警察局中正第一分局九十七年一月四日北市警中正一
         分交字第○九六三一八八八六○○號函一份及採證照
         片二幀在卷可按，經核無誤，而可認定。
   （二）受處分人雖以前詞置辯。惟觀諸卷附之採證照片二幀
         ，佐以臺北市政府中正第一分局前揭函覆（詳見說明
         二、三所示），可知攝得第一張照片（Foto128A）時
         ，紅燈已經亮起，照片上顯示之數據「Time08：18：
         12」表示時間為八時十八分十二秒、「Amb13.04」表
         示黃燈轉換成紅燈所需秒差為三點零四秒、「Red10.6
         6」表示交通號誌已轉換成紅燈並經過零點六六秒，且
         當時照片中受處分人所有之車輛前輪已伸越停止線，
         壓在感應線圈前端，車身右後方確實有一輛黑色轎車
         停在另一車道之停止線後方，受處分人車輛左側車道
         及後方均尚無來車。攝得之第二張照片（Foto128B）
         顯示數據「034km/h」表示受處分人當時車速以三十四
         公里/每小時行進、「Time08：18：13」表示時間為八
         時十八分十三秒、「Red1001.8 6」表示交通號誌已轉
         換成紅燈並經過一點八六秒，同時照片中受處分人所
         有之車輛左側車道及同一車道，均無其他車輛通行。
         據上，足認受處分人之車輛，在號誌由黃燈轉換為紅
         燈，再啟動照相設置時，已有充裕時間供其反應煞車
         ，受處分人卻於交通號誌轉換紅燈後零點六六秒時，
         仍未煞車，猶繼續以時速三十四公里前行，且於經過
         一點二秒後，其車身甚至已完全穿越行人穿越道（斑
         馬線）前方，復繼續前行，至此，受處分人於紅燈已
         亮起後繼續向前駕駛之闖紅燈違規行為，應已無疑義
         。
   （三）再者，本件事發前、後約三分鐘內，均查無救護車通
         過之情形，業經臺北市政府中正第一分局函覆斯旨無
         訛，亦有臺北市政府中正第一分局上揭函覆存卷可表
         ，則受處分人以之抗辯諉責，自難採信。
五、綜上所述，受處分人確有於前述時、地違規之行為，原處分
    機關依道路交通管理處罰條例第五十三條第一項、違反道路
    交通管理事件統一裁罰基準及處理細則第四十三條、第四十
    四條、第六十七條及違反道路交通管理事件統一裁罰基準表
    之規定，裁處受處分人罰鍰二千七百元，經核並無違誤，裁
    處亦尚屬妥適，本件異議為無理由，應予駁回。
六、據上論斷，應依道路交通案件處理辦法第十九條，裁定如主
    文。
中    華    民    國    97    年     1    月    31    日
                      交通法庭  法  官  徐千惠
上正本證明與原本無異。
如不服本裁定，應於裁定送達後5日內向本院提出抗告狀。
                                書記官  翁禎謙
中    華    民    國    97    年     2    月     1    日


司法院資訊處製作；財團法人民間司法改革基金會備份。
